nl: Kantelmechanisme: Automatische kanteling; Kraagkanteling; Slingerkanteling; Geen kanteling; Kantelknop; Rotatiekanteling (360°); Overig
ru: Механизм наклона: Автоматический наклон; Наклон втулки; Наклон рукоятки; Без наклона; Кнопочный; Вращательный наклон (360°); Другое
de: Kippmechanismus: Automatische Neigung; Kragenneigung; Kurbelneigung; Keine Neigung; Kippen mit Druckknopf; Drehneigung (360°); Sonstiges
sk-SK: Mechanizmus preklápania: Automatické nakláňanie; Naklonenie otočným krúžkom; Naklonenie pomocou kľuky; Bez náklonu; Otáčanie pomocou tlačidla; Rotačný sklon (360°); Iné
nb: Vippemekanisme: Automatisk vipping; Kragevipping; Sveivevipp; Ingen vippefunksjon; Trykknappvipping; Rotasjonsvipping (360°); Annet
es: Mecanismo de inclinación: Inclinación automática; Inclinación del cuello; Inclinación de la manivela; Sin inclinación; Pulsador inclinado; Inclinación rotacional (360°); Otros
en: Tilt mechanism: Auto tilt; Collar tilt; Crank tilt; No tilt; Push-button tilt; Rotational tilt (360°); Other
da: Vippemekanisme: Automatisk vipning; Kravevipning; Krankvipning; Ingen vipning; Vinkling med knap; Rotationsvipning (360°); Andet
hu: Dönthető mechanizmus: Automatikus dőlés; Gallér dőlése; Forgattyú dőlése; Nincs dőlés; Nyomógombos döntés; Forgatási dőlés (360°); Egyéb
ja: 傾斜の仕組み: 自動傾斜; カラー傾斜; クランク傾斜; 傾斜なし; プッシュボタンチルト; 回転傾斜（360°）; その他
cs: Mechanismus naklápění: Automatické naklápění; Naklápění límce; Naklápění pomocí kliky; Bez naklápění; Naklápění pomocí tlačítka; Rotační naklápění (360°); Jiné
hr-HR: Mehanizam nagiba: Automatski nagib; Nagib gornjeg dijela; Podizanje ručicom; Bez nagiba; Podizanje pritiskom gumba; Rotacijski nagib (360°); Ostalo
bg-BG: Механизъм за накланяне: Автоматично накланяне; Наклон на главата; Накланяне с манивела; Без наклон; Бутон за накланяне; Ротационен наклон (360°); Друго
lt-LT: Pakreipimo mechanizmas: Automatinis pakreipimas; Kaklelio pakreipimas; Pakreipimas su rankenėle; Be pakreipimo; Pakreipimas mygtuku; Sukamasis pakreipimas (360°); Kita
tr: Eğme mekanizması: Otomatik eğim; Halka eğimli; Krank mekanizmalı eğim; Eğimsiz; Basmalı eğim; Dönme eğimi (360°); Diğer
pt-PT: Mecanismo de inclinação: Inclinação automática; Inclinação por colar; Inclinação por manivela; Sem inclinação; Inclinação com botão de pressão; Inclinação rotativa (360°); Outro
zh-TW: 傾斜機制: 自動傾斜; 領口傾斜; 曲柄傾斜; 無傾斜; 按鍵式傾斜; 旋轉傾斜 (360°); 其他
sv: Tiltmekanism: Automatisk lutning; Kraglutning; Vevlutning; Ingen lutning; Tryckknappslutning; Rotationslutning (360°); Annat
fi: Kallistusmekanismi: Automaattinen kallistus; Kauluksella säädettävä kallistus; Kampikallistus; Ei kallistusta; Painikkeella kallistaminen; Täyden ympyrän kallistus (360°); Muu
it: Meccanismo di inclinazione: Inclinazione automatica; Inclinazione del colletto; Inclinazione a manovella; Nessuna inclinazione; Inclinazione a pulsante; Inclinazione rotazionale (360°); Altro
vi: Cơ chế nghiêng: Tự động nghiêng; Nghiêng bằng vòng cổ trục; Nghiêng bằng tay quay; Không nghiêng; Nghiêng bằng nút ấn; Nghiêng xoay (360°); Khác
ko: 기울임 메커니즘: 자동 각도 조절; 칼라 회전식 각도 조절; 크랭크 회전식 각도 조절; 각도 조절 없음; 푸시 버튼 틸트; 회전식 각도 조절(360°); 기타
th: กลไกการปรับเอียง: เอียงอัตโนมัติ; เอียงคอ; เอียงด้วยมือหมุน; ไม่มีการเอียง; การเอียงด้วยปุ่มกด; เอียงแบบหมุน (360°); อื่นๆ
sl-SI: Mehanizem za nagibanje: Samodejni nagib; Nagib ovratnika; Nagib gonilke; Brez nagiba; Naklon s pritiskom na gumb; Rotacijski nagib (360°); Druga
pl: Mechanizm przechylania: Automatyczne pochylanie; Pochylanie kołnierzowe; Pochylanie korbą; Bez regulacji pochyłu; Przyciskowe; Obrotowy (360°); Inne
zh-CN: 倾斜机制: 自动倾斜; 轴环倾斜; 曲柄倾斜; 无倾斜; 按键倾斜; 旋转倾斜 (360°); 其他
el: Μηχανισμός κλίσης: Αυτόματη κλίση; Κλίση κολάρου; Κλίση στροφάλου; Χωρίς κλίση; Κλίση με κουμπί; Περιστροφική κλίση (360°); Άλλο
pt-BR: Mecanismo de inclinação: Inclinação automática; Inclinação por colar; Inclinação por manivela; Sem inclinação; Inclinação por botão de pressão; Inclinação giratória total (360°); Outro
ro-RO: Mecanism de înclinare: Înclinare automată; Înclinare guler; Înclinare cu manivelă; Fără înclinare; Înclinație cu buton; Înclinare rotativă (360°); Altele
fr: Mécanisme d’inclinaison: Inclinaison automatique; Inclinaison du col; Inclinaison à manivelle; Pas d’inclinaison; Inclinaison par bouton-poussoir; Inclinaison rotative (360°); Autre